【裁判字號】    92,親,128
【裁判日期】    921128
【裁判案由】    否認子女
【裁判全文】
臺灣桃園地方法院民事判決  九十二年度親字第一二八號
    原      告  甲○○
    被      告  乙○○
    法定代理人  丙○○
    被      告  丙○○
右當事人間否認子女事件，於中華民國九十二年十一月十四日言詞辯論終結，本院判
決如左：
    主      文
確認被告乙○○（男，民國九十一年十月十七日出生）非被告丙○○自原告甲○○受
胎所生之子。
訴訟費用由被告負擔。
    事      實
甲、原告方面：
    一、聲明：求為判決如主文所示。
    二、陳述：原告與被告丙○○於民國八十六年十月十日結婚，婚後被告丙○○於
        民國九十一年一月七日無故離家出走，此後雙方即未再同居共同生活，雙方
        並於民國九十一年十二月三十一日協議離婚。惟被告丙○○於離家後，於與
        原告之婚姻關係仍存續中之民國九十一年十月十七日生下一子即另被告乙○○，因原告與被告丙○○於民國九十一年一月七日起即未曾再有任何性行為
        ，是被告乙○○即非另被告丙○○自原告受胎所生，而係被告丙○○與第三
        人所生之子，為此依法訴請判決如聲明。
    三、證據：提出戶籍謄本二份為證。
乙、被告方面：
    一、聲明：同意原告之請求。
    二、陳述：被告丙○○於民國九十一年一月七日即離家出走，此後即未曾再與原
        告同居共同生活，離家後認識一越南籍男子進而發生性關係，另被告乙○○
        確非其自原告受胎，而係其與該越南籍男子所生之子。
    三、證據：提出被告乙○○出生證明書一份為證。
丙、本院依職權調取九十二年度親字第三十九號民事卷宗、函請財團法人長庚紀念醫
    院林口醫學中心鑑定兩造間之血緣關係（兩造未到場受鑑）。
    理      由
一、本件原告起訴主張其與被告丙○○於民國八十六年十月十日結婚，婚後被告丙○○於民國九十一年一月七日無故離家出走，此後雙方即未再同居共同生活，雙方
    並於民國九十一年十二月三十一日協議離婚。惟被告丙○○於離家後，於與原告
    之婚姻關係仍存續中之民國九十一年十月十七日生下一子即另被告乙○○，因原
    告與被告丙○○於民國九十一年一月七日起即未曾再有任何性行為，是被告乙○○即非另被告丙○○自原告受胎所生，而係被告丙○○與第三人所生之子等情；
    被告丙○○陳稱其於民國九十一年一月七日即離家出走，此後即未曾再與原告同
    居共同生活，離家後，認識一名越南籍男子進而發生性關係，另被告乙○○確非
    其自原告受胎，而係其與該越南籍男子所生之子等語。
二、原告主張之事實，有其提出之戶籍謄本二份在卷為憑，並為被告所不否認。且被
    告乙○○應非另被告丙○○自原告受胎所生乙節，經本院於九十二年度親字第三
    十九號否認子女事件（嗣因兩造二次遲誤言詞辯論期日致依法視為撤回起訴）中
    ，囑託法務部調查局鑑定兩造間之血緣關係結果，稱「受驗人血型及型別鑑定結
    果‧‧，依據遺傳法則，乙○○之DNA STR式D3S1358、FGA、TH01、D7S820、D21
    S11、D18S51、D16S539、D2S1338 型別與甲○○之各項相對應型別均矛盾，因此
    認為甲○○不可能為乙○○之生父」等語，有該局民國九十二年八月二十日調科
    肆字第○九二○○二七七五七○號鑑定通知書暨乙○○血緣鑑定案血型及ＤＮＡ
    型別鑑定記錄表各一份附於該卷且經本院依職權調取該卷宗核閱屬實，並有該鑑
    定通知書影本附卷足按，是原告之主張堪認為真實。
三、按民法第一千零六十三條第一項推定之婚生子女，如夫妻之一方能證明妻非自夫
    受胎者，得於知悉子女出生之日起，一年內提起否認之訴，同條第二項定有明文
    。查原告與被告丙○○係於民國九十一年十二月三十一日離婚，而被告丙○○於
    與原告婚姻關係存續中之民國九十一年十月十七日生下另被告乙○○，依民法第
    一千零六十三條第一項規定，自應推定被告乙○○為原告與被告甲○○之婚生子
    ，然被告丙○○受胎懷有另被告乙○○時，並未與原告同房即非自原告受胎，準
    此，原告於被告乙○○出生之日起一年內提起本件訴訟，於法洵屬有據，應予准
    許。
四、據上論結：本件原告之訴為有理由，依民事訴訟法第七十八條、第八十五條第一
    項前段，判決如主文。
中      華      民      國    九十二    年     十一     月    二十八    日
                                          臺灣桃園地方法院家事法庭
                                              法  官  鄭新後
右為正本係照原本作成。
如對本判決上訴，須於判決送達後二十日內向本院提出上訴狀。
中      華      民      國    九十二    年     十一     月    二十八    日
                                              書記官  許瑞鴻


司法院資訊處製作；財團法人民間司法改革基金會備份。
